臺灣新北地方法院刑事判決
110年度訴字第886號
公  訴  人  臺灣新北地方檢察署檢察官
被      告  陳禹辰




選任辯護人  歐陽弘律師（法律扶助律師）
被      告  林上哲



上列被告因詐欺案件，經檢察官提起公訴（109年度少連偵字第1
53號、110年度偵字第1875號），本院判決如下：
    主  文
陳禹辰犯如附表主文欄所示之罪，各處如附表主文欄所示之刑。
應執行有期徒刑壹年拾月。
林上哲犯如附表主文欄所示之罪，各處如附表主文欄所示之刑。
應執行有期徒刑壹年陸月。
偽造之「台灣台北地方法院公證處印」之公印文壹枚沒收；林上
哲未扣案之犯罪所得新臺幣參仟元沒收，於全部或一部不能沒收
或不宜執行沒收時，追徵其價額。
    事  實
一、黃奕豪（經本院通緝中）、陳禹辰、林上哲、少年王○杰(民
    國92年3月生，真實年籍姓名詳卷，另由本院少年法庭審理)
    、少年劉○榮(90年11月生，真實年籍姓名詳卷，另由本院少
    年法庭審理)及真實姓名、年籍不詳等人所組成三人以上，
    以組織結構分工實施詐術行騙牟利為目的之持續性詐欺集團
    犯罪組織。黃奕豪擔任水房帳務(控盤)及指示車手之事宜；
    陳禹辰則擔任車手頭，負責管理車手及統整詐騙款項上繳集
    團等事宜，並於108年7月間招募少年王○杰加入上開詐欺集
    團擔任面交車手；林上哲則負責收水並將贓款交予黃奕豪，
    並於108年7月間招募少年劉○榮加入上開詐欺集團擔任面交
    車手。陳禹辰、林上哲及上開詐欺集團成員，以手機通訊、
    通訊軟體「密聊」相互聯繫，共同為下列犯罪行為：
  ㈠意圖為自己或他人不法之所有，基於三人以上共同冒用公務
    員名義犯詐欺取財之犯意聯絡，於108年7月8日上午9時許，
    由詐欺集團不詳成員冒充檢察官，去電向黃雪蘭佯稱：其遭
    人冒名申請戶口名簿並申辦人頭帳戶，並稱其帳戶有販毒所
    得匯入，而法院曾寄送2次傳票，其皆未到案說明，有逃亡
    之虞，可能會被關並被凍結帳戶，須先自第一銀行帳戶提領
    款項，再將款項、存摺及身分證交付，以供法院開庭使用云
    云，致黃雪蘭陷於錯誤，於同日中午12時許，至新北市○○區
    ○○路00號第一銀行提領款項新臺幣（下同）30萬元後，再至
    新北市○○區○○街00號將30萬元款項交予少年王○杰，陳禹辰
    以門號0000000000號行動電話及真實姓名年籍不詳綽號「阿
    邦」之詐欺集團成員撥打少年王○杰所持用之門號000000000
    0號行動電話，指示其至新北市○○區0號公園籃球場旁之廁所
    ，將該筆款項扣除交通費1,000元後共29萬9,000元，交付予
    林上哲，林上哲再依指示於不詳時、地將款項交付予黃奕豪
    。
  ㈡意圖為自己或他人不法之所有，基於三人以上共同冒用公務
    員名義犯詐欺取財、以不正方法由自動付款設備取得他人財
    物之犯意聯絡，於108年7月11日上午11時許，由詐欺集團不
    詳成員冒充戶政事務所人員及檢警人員，去電向李增苗佯稱
    ：其身分證疑似遭冒用申請戶籍謄本，涉嫌販毒案，並以玉
    山銀行帳戶洗錢，須將其帳戶金融卡交付並告知密碼，以避
    免帳戶遭凍結云云，致李增苗陷於錯誤，遂於同日將其所有
    臺灣銀行帳號000000000000號及鹿谷鄉農會帳號0000000000
    0號帳戶之金融卡裝在信封袋，至臺北市大安區永康街之永
    康公園交予少年王○杰，並在電話中告知該詐欺集團不詳成
    員上開2帳戶金融卡之密碼，另由「阿邦」撥打少年王○杰所
    持用門號0000000000號行動電話，告知少年王○杰上揭金融
    卡密碼並指示其前往提款，少年王○杰遂於同日中午12時52
    分至12時53分間，在新北市○○區○○路00號之臺灣銀行提款機
    ，以李增苗之上揭臺灣銀行帳戶金融卡接續提領6萬元、6萬
    元、3萬元，復於同日中午12時58分許，在新北市○○區○○路0
    0號之板信銀行提款機，以上揭鹿谷鄉農會帳戶金融卡接續
    提領2萬元、2萬元，再於同日下午1時2分許，在新北市○○區
    ○○街0號之郵局提款機以上揭鹿谷鄉農會帳戶金融卡分別提
    領2萬元、2萬元，再於同日下午1時10分許，在新北市○○區○
    ○路00號板信銀行以上開鹿谷鄉農會帳戶提領2萬元，少年王
    ○杰持上開金融卡提領共25萬元後，於同日下午1時28分許，
    依指示至新北市○○區0號公園籃球場旁之廁所，將該筆款項
    扣除交通費1,000元後共24萬9,000元及上開2張金融卡交付
    予林上哲。嗣後林上哲再依指示於同日下午2時12分許前往
    新北市○○區○○路000號之麥當勞新莊中正店，將上開款項交
    付予陳禹辰派來之黃奕豪。
  ㈢意圖為自己或他人不法之所有，基於三人以上共同冒用公務
    員名義犯詐欺取財、行使偽造公文書之犯意聯絡，由詐欺集
    團不詳成員於不詳時、地偽造「臺灣臺北地方法院公證申請
    書」公文書1紙後，復於108年7月11日上午9時30分許，由詐
    欺集團不詳成員冒充中華電信公司人員及檢警人員，去電董
    紹梓佯稱：因涉詐騙案件，須繳交46萬元給一位臺灣臺北地
    方法院（下稱臺北地院）承辦該案之林先生以證明清白云云
    ，致董紹梓陷於錯誤，旋即至臺北市圓山郵局臨櫃提領46萬
    元，少年劉○榮於同日中午12時34分許，至董紹梓位於臺北
    市○○區○○街00巷0○0號4樓之住處，將上開偽造之「臺灣臺北
    地方法院公證申請書」提示及交付予董紹梓而行使之，董紹
    梓則將46萬元交予少年劉○榮。嗣少年劉○榮於同日下午1時1
    3分許，依指示至新北市○○區0號公園籃球場旁之廁所，將該
    筆款項交付予林上哲，林上哲從該款項中抽取3,000元交付
    予少年劉○榮作為酬勞，嗣後林上哲於同日下午2時12分許，
    依指示至新北市○○區○○路000號之麥當勞新莊中正店交付剩
    餘款項予由陳禹辰派來之黃奕豪。
二、案經黃雪蘭、李增苗、董紹梓訴由新北市政府警察局永和分
    局報告臺灣新北地方檢察署檢察官偵查起訴。
    理  由
壹、程序部分：
    按除法律另有規定外，實施刑事訴訟程序之公務員因違背法
    定程序取得之證據，其有無證據能力之認定，應審酌人權保
    障及公共利益之均衡維護；又被告以外之人於審判外之陳述
    ，雖不符合同法第159條之1至第159條之4之規定，但經當事
    人於審判程序同意作為證據，法院審酌該言詞陳述或書面陳
    述作成時之情況，認為適當者，亦得為證據，刑事訴訟法第
    158條之4、第159條之5第1項分別定有明文。本判決下列所
    引用之各項供述證據，當事人及辯護人均同意各該證據之證
    據能力（見訴字卷一第122、347頁），本院審酌此等證據資
    料取得及製作時之情況，尚無違法不當及證明力明顯過低之
    瑕疵，以之作為證據應屬適當；另本判決後述所引之各項非
    供述證據，無證據證明係實施刑事訴訟程序之公務員以不法
    方式所取得，且亦無證據證明係非真實，復均與本件待證事
    實具有關聯性，是依刑事訴訟法第158條之4之反面解釋，當
    有證據能力；又前開供述與非供述證據復經本院於審理期日
    中合法調查，自均得為本案證據使用。
貳、實體部分：
一、認定事實所憑之證據及理由：
  ㈠事實欄一、㈠部分：
　　就事實欄一、㈠所載之犯罪事實，業據被告陳禹辰於審理時
    、被告林上哲於偵訊及審理時均坦承不諱（見訴字卷一第34
    3頁、卷二第135頁；少連偵字卷第125至126頁、訴字卷一第
    119頁、卷二第135頁），並有證人即少年王○杰及證人即告
    訴人黃雪蘭於警詢時之證述在卷可佐（見他字6350號卷第82
    至83頁；少連偵字卷第73至75頁），復有第一商業銀行客戶
    基本資料及交易明細各1份附卷可稽（見訴字卷一第171至17
    2頁），足認被告陳禹辰、林上哲上開任意性自白與事實相
    符，均堪採信，是事實欄一、㈠所載之犯罪事實，堪以認定
    。
　㈡事實欄一、㈡部分：
　  就事實欄一、㈡所載之犯罪事實，業據被告陳禹辰於審理時
    、被告林上哲於偵訊及審理時均坦承不諱（見訴字卷一第34
    3頁、卷二第135頁；少連偵字卷第125至126頁、訴字卷一第
    119頁、卷二第135頁），並有證人即少年王○杰於警詢及偵
    訊時、證人即告訴人李增苗於警詢時之證述在卷可佐（見他
    6350號卷第71至78頁、第79至84頁、第125至129頁；少連偵
    字卷第69至71頁），復有新北市○○區○○路000號麥當勞新莊
    店監視器翻拍照片1張、新北市○○區○號公園監視器畫面翻拍
    照片共4張、路口監視器畫面翻拍照片共6張、新北市政府警
    察局永和分局偵辦本案之時序一覽表暨108年7月11日監視器
    錄影畫面擷圖34張、鹿谷鄉農會客戶基本資料及交易明細各
    1份、臺灣銀行客戶基本資料及交易明細各1份等件附卷可稽
    （見他字6350號卷第11頁、第91至92頁、第93至95頁、第99
    至108頁，訴字卷一第157至161頁、第165至166頁），足認
    被告陳禹辰、林上哲上開任意性自白與事實相符，均堪採信
    ，是事實欄一、㈡所載之犯罪事實，堪以認定。
　㈢事實欄一、㈢部分：
　　就事實欄一、㈢所載之犯罪事實，業據被告陳禹辰於審理時
    、被告林上哲於偵訊及審理時均坦承不諱（見訴字卷一第34
    3頁、卷二第135頁；少連偵字卷第125至126頁、訴字卷一第
    119頁、卷二第135頁），並有證人即少年劉○榮及證人即告
    訴人董紹梓於警詢時之證述在卷可佐（見他6350號卷第167
    至172頁；少連偵字卷第77至79頁、第81至83頁），復有新
    北市○○區○○路000號麥當勞新莊店監視器翻拍照片1張、新北
    市○○區○號公園監視器畫面翻拍照片共4張、路口監視器畫面
    翻拍照片共6張、新北市政府警察局永和分局偵辦本案之時
    序一覽表暨108年7月11日監視器錄影畫面擷圖29張、臺北市
    中山區雙城街10巷監視器錄影畫面擷圖4張、偽造之臺灣臺
    北地方法院公證申請書1紙、郵政存簿儲金提款單1紙等件附
    卷可稽（見他字6350號卷第11頁、第89至90頁、第93頁、第
    95至96頁、第99至108頁，少連偵字卷第59至60頁、第89頁
    ，訴字卷一第175頁），足認被告陳禹辰、林上哲上開任意
    性自白與事實相符，均堪採信，是事實欄一、㈢所載之犯罪
    事實，堪以認定。
　㈣綜上所述，本件事證明確，被告陳禹辰、林上哲上開犯行，
    均堪認定，應予依法論科。
二、論罪科刑：
　㈠按刑法第339條之2第1項之以不正方法由自動付款設備取得他
    人之物罪，其所謂「不正方法」，係泛指一切不正當之方法
    而言，並不以施用詐術為限，例如以強暴、脅迫、詐欺、竊
    盜或侵占等方式取得他人之提款卡及密碼，再冒充本人由自
    動提款設備取得他人之物，或以偽造他人之提款卡由自動付
    款設備取得他人之物等，均屬之（最高法院94年度台上字第
    4023號判決參照）。就事實欄一、㈡部分，本案詐欺集團不
    詳成員以佯為公務員調查刑案之方式，詐取告訴人李增苗上
    開帳戶金融卡及密碼後，由共犯即少年王○杰持往自動櫃員
    機插入上揭卡片並輸入密碼，冒充告訴人李增苗本人或有正
    當權源之持卡人提款，依上說明，自屬「不正方法」無訛。
　㈡次按公文書，係指公務員職務上製作之文書，刑法第10條第3
    項定有明文。而刑法上偽造文書罪，係著重於保護公共信用
    之法益，即使該偽造文書所載名義製作人實無其人，而社會
    上一般人仍有誤信其為真正文書之危險，仍難阻卻犯罪之成
    立（最高法院54年台上字第1404號判決意旨參照）。又刑法
    上所稱「公文書」，係指公務員職務上製作之文書，與其上
    有無使用「公印」無涉；若由形式上觀察，文書之製作人為
    公務員，且文書之內容係就公務員職務上之事項所製作，即
    令該偽造之公文書上所載製作名義機關不存在，或該文書所
    載之內容並非該管公務員職務上所管轄，然社會上一般人既
    無法辨識而仍有誤信為真正之危險，仍難謂非公文書。再者
    ，將偽造之文書複印、影印或傳真，與抄寫或繕打不同，其
    於實際生活上可替代原本之使用，被認為具有與原本相同之
    信用性，故在一般情況下可予以通用，應認其為與原本作成
    名義人直接所表示意思之文書無異，自得為犯刑法上偽造文
    書罪之客體（最高法院54年台上字第1404號、75年台上字第
    5498號判決意旨參照）。經查，就事實欄一、㈢部分，共犯
    即少年劉○榮持以向告訴人董紹梓行使標題為「臺灣臺北地
    方法院公證申請書」之文件，其上載有「刑事庭推事官劉謙
    仕」、「申請人向臺灣臺北地方法院檢察署檢察官陳瑞仁申
    請辦理存款公證」等文字，且蓋有「台灣台北地方法院公證
    處印」之公印文，形式上已表明係臺北地院推事官（即法官
    ）所出具，且內容又攸關法院公證業務，核與司法機關業務
    相當，一般人若非熟知機關組織，難以分辨其實情，足使社
    會上一般人誤信其為公務機關所發之公文書之危險，是上開
    文書自應認定係偽造之公文書。又共犯即少年劉○榮持上開
    偽造公文書交予告訴人董紹梓之行為，顯屬行使偽造公文書
    之舉，足生損害於告訴人董紹梓及臺北地院之公信力，自該
    當於行使偽造公文書無訛。
　㈢共同實施犯罪行為，在合同意思範圍內，相互利用他人之行
    為，以達其犯罪之目的，原不必每一階段均參與，祇須分擔
    犯罪行為之一部，即應對於全部所發生之結果共同負責；又
    共同正犯之意思聯絡，不限於事前有所協定，於行為當時，
    基於相互之認識，以共同犯罪之意思參與者，亦無礙於共同
    正犯之成立。倘犯罪結果係因共犯之合同行為所致者，無論
    出於何人所為，在共犯間均應同負全部之責，並無分別何部
    分為孰人實行之必要（最高法院92年度台上字第6265號、95
    年度台上字第3489、3739號判決意旨參照）。是以，行為人
    參與構成要件行為之實施，並不以參與構成犯罪事實之全部
    或始終參與為必要，即使僅參與構成犯罪事實之一部分，或
    僅參與某一階段之行為，亦足以成立共同正犯。本案詐欺集
    團分工細緻，被告陳禹辰、林上哲雖未自始至終參與各階段
    之犯行，而分別擔任車手頭及轉交贓款之方式分工，惟其等
    與本案詐欺集團不詳成員既為詐騙告訴人黃雪蘭、李增苗、
    董紹梓（下稱告訴人3人）而彼此分工，堪認係在合同意思
    範圍內，各自分擔犯罪行為之一部，並相互利用他人之行為
    ，以達犯罪之目的，參諸上開說明，被告陳禹辰、林上哲自
    應就所參與犯行，對於全部所發生之結果，共同負責。
　㈣核被告陳禹辰、林上哲（下稱被告2人）所為：
　⒈就事實欄一、㈠部分，均係犯刑法第339條之4第1項第1、2款
    之三人以上共同假冒公務員詐欺取財罪。
　⒉就事實欄一、㈡部分，均係犯刑法第339條之4第1項第1、2款
    之三人以上共同假冒公務員詐欺取財罪、刑法第339條之2第
    1項之非法由自動付款設備取財罪。起訴書雖漏未記載被告2
    人就此部分所為尚涉犯刑法第339條之2第1項之以不正方法
    由自動付款設備取得財物罪，然此部分犯罪事實業經檢察官
    於起訴書內載明，且與已起訴之加重詐欺等犯行具有裁判上
    一罪關係，業經本院當庭諭知上開被告2人可能涉犯上開條
    文（見訴字卷一第116、339頁，訴字卷二第114頁），其等
    之防禦權應已獲保障，本院自得併予審理。
　⒊就事實欄一、㈢部分，均係犯刑法第216條、第211條之行使偽
    造公文書罪、刑法第339條之4第1項第1、2款之三人以上共
    同假冒公務員詐欺取財罪。
　㈤被告2人與同案被告黃奕豪、共犯即少年王○杰、劉○榮等本案
    詐欺集團不詳成員間，就上開犯行，有犯意聯絡及行為分擔
    ，均為共同正犯。
　㈥共犯即少年王○杰持本案詐欺集團所交付之告訴人李增苗上開
    帳戶金融卡，接續提領上開帳戶內之款項，係基於單一之犯
    意，出於同一犯罪計畫，於密切接近之時地，接續為數個行
    為舉動，侵害同一人之財產法益，各行為之獨立性極為薄弱
    ，依一般社會健全觀念，在時間差距上，難以強行分開，在
    刑法評價上，以視為數個舉動之接續施行，合為包括之一行
    為予以評價，應論以接續犯。
　㈦被告2人就事實欄一、㈡部分，三人以上共同冒用公務員名義
    詐欺取財及非法由自動付款設備取財之行為間；就事實欄一
    、㈢部分，行使偽造公文書、三人以上共同冒用公務員名義
    詐欺取財之行為間，在自然意義上雖非完全一致，然仍有部
    分合致，而有局部同一性，且犯罪目的單一，依一般社會通
    念，均應評價為一行為，較符合刑罰公平原則。從而，被告
    2人就事實欄一、㈡及㈢部分，分別為想像競合犯，均應從一
    重論以三人以上共同冒用公務員名義詐欺取財罪。
　㈧被告2人所犯上開3罪，犯意各別，行為互殊，應分論併罰。
　㈨被告2人無從依兒童及少年福利與權益保障法第112條第1項前
    段規定加重其刑之說明：
　⒈按成年人教唆、幫助或利用兒童及少年犯罪或與之共同實施
    犯罪或故意對其犯罪者，加重其刑至二分之一。兒童及少年
    福利與權益保障法第112條第1項前段定有明文。該規定係以
    成年之行為人所教唆、幫助、利用、共同犯罪或其犯罪被害
    者之年齡，作為加重刑罰之要件，雖不以該行為人明知（即
    確定故意）上揭諸人的年齡為必要，但至少仍須存有不確定
    故意，亦即預見所教唆、幫助、利用、共同實施犯罪或故意
    對其犯罪之人，係為兒童或少年，而不違背其本意者，始足
    當之（最高法院106年度台上字第3778號判決意旨參照）。
    又所謂成年人，依修正前民法第12條規定，係指年滿20歲之
    人而言，民法第12條雖將成年之年齡下修至18歲，然該條文
    係自112年1月1日始開始施行。
　⒉經查，被告林上哲於89年1月8日出生，有個人戶籍資料（完
    整姓名）查詢結果在卷可參（見審訴字卷第57頁），而本案
    詐欺犯行發生在108年7月間，故被告林上哲行為時年僅19歲
    ，尚未滿20歲，並非成年人，故被告林上哲部分與兒童及少
    年福利與權益保障法第112條第1項前段規定之要件不合。至
    於被告陳禹辰部分，其於85年4月21日出生，有個人戶籍資
    料（完整姓名）查詢結果在卷可參（見審訴字卷第47頁），
    其行為時為已滿20歲之成年人，而少年王○杰、劉○榮則分別
    於92年3月、90年11月出生，於本案發生時均為未滿18歲之
    少年，有其等之個人戶籍資料（完整姓名）查詢結果在卷可
    佐（見訴字卷一第323、325頁），惟證人即少年王○杰於本
    院審理時證稱：我跟被告陳禹辰是在108年間認識，被告陳
    禹辰不知道我幾歲，也沒有問過我幾歲，我記得詐欺集團沒
    有群組，他們是直接打電話聯繫，我沒有將身分證照片或身
    分資料傳給被告陳禹辰，我跟少年劉○榮是國中同屆同學，
    我沒有看過少年劉○榮傳送身分證件或身分資料，少年劉○榮
    與被告陳禹辰有無實際見面我不清楚等語（見訴字卷二第11
    7至120頁），依上開證人所述，無從證明被告陳禹辰知悉少
    年王○杰、劉○榮係未滿18歲，復查卷內亦無積極證據可證被
    告陳禹辰主觀上對於少年王○杰、劉○榮為未滿18歲之人有所
    認識。綜上所述，被告2人均無從依兒童及少年福利與權益
    保障法第112條第1項前段規定加重其刑，公訴意旨認被告2
    人均應依此規定加重其刑，容有誤會。
  ㈩爰審酌被告2人不思以正當途徑獲取財物，與本案詐欺集團成
    員共同為本案犯行，分別擔任車手頭與轉交贓款之收水，牟
    取不法報酬，動機不良，手段可議，價值觀念偏差，危害社
    會治安，損害告訴人3人之權益，兼衡告訴人3人所受之損害
    、被告2人參與之程度、被告陳禹辰終能坦承犯行及被告林
    上哲始終坦承犯行之犯後態度、被告2人之素行、其等均未
    與告訴人3人達成和解並賠償損害。被告陳禹辰於審理時自
    陳為單親家庭，大學畢業，之前是做磁磚，月薪約1萬元至1
    萬5,000元；被告林上哲於審理時自陳為高中肄業，之前從
    事餐飲工作，月薪約1、2萬元，沒有要扶養的人（見訴字卷
    二第136頁）等一切情狀，分別量處如附表主文欄所示之刑
    ，並定其等應執行之刑。
三、沒收部分：
　㈠按偽造之印章、印文或署押，不問屬於犯人與否，沒收之，
    刑法第219條定有明文。基此，有關本案「臺灣臺北地方法
    院公證申請書」上偽造之「台灣台北地方法院公證處印」公
    印文1枚（見少連偵字卷第89頁），自應依上開規定宣告沒
    收。而前開不實內容之公文書，既經共犯即少年劉○榮交付
    予告訴人董紹梓收執而為行使，自已非屬被告2人本案犯罪
    行為人所有之物，爰不予宣告沒收。又本案既未扣得與上揭
    偽造印文內容、樣式一致之偽造印章，參以現今科技發達，
    縱未實際篆刻印章，亦得以電腦製圖軟體模仿印文格式列印
    或其他方式偽造印文圖樣，是依卷內現存事證，無法證明上
    揭公文書內偽造之「台灣台北地方法院公證處印」印文確係
    透過偽刻印章之方式蓋印偽造，爰不就偽造之印章部分宣告
    沒收，附此敘明。
　㈡按犯罪所得，屬於犯罪行為人者，沒收之；前2項之沒收，於
    全部或一部不能沒收或不宜執行沒收時，追徵其價額，刑法
    第38條之1第1項前段及第3項分別定有明文。另按共同正犯
    犯罪所得之沒收、追徵，應就各人所分得之數為之。所謂各
    人「所分得」之數，係指各人「對犯罪所得有事實上之處分
    權限」而言。因此，若共同正犯各成員內部間，對於犯罪所
    得分配明確時，應依各人實際所得宣告沒收。經查，被告林
    上哲總計取得3,000元之報酬，業據其於本院準備程序及審
    理時供述在卷（見訴字卷一第119頁、卷二第135頁），應諭
    知沒收，並於全部或一部不能沒收或不宜執行沒收時，追徵
    其價額。至於被告陳禹辰尚未分得任何報酬，業據其於本院
    準備程序及審理中供述在卷（見訴字卷一第343頁，卷二第1
    35頁），卷內亦無事證可以證明被告陳禹辰確實有從本案犯
    行中取得報酬，故被告陳禹辰部分無從宣告沒收犯罪所得。
據上論斷，應依刑事訴訟法第299條第1項前段，判決如主文。
本案經檢察官王涂芝偵查起訴，檢察官陳儀芳、李芷琪、朱曉群
、陳姵伊到庭執行公訴。
中　　華　　民　　國　　111 　年　　10　　月　　12　　日
                  刑事第十庭  審判長法  官  連雅婷
　　　　　　　　　
                                    法  官  黃園舒
　　　　　　　　　　　　　　　　　　　
                                    法  官  陳宏璋 
上列正本證明與原本無異。
如不服本判決，應於判決送達後20日內敘明上訴理由，向本院提
出上訴狀 (應附繕本) ，上訴於臺灣高等法院。其未敘述上訴理
由者，應於上訴期間屆滿後20日內向本院補提理由書「切勿逕送
上級法院」。
                                    書記官  許維倫　　　
中　　華　　民　　國　　111 　年　　10　　月　　25　　日
附錄本案論罪科刑法條：
中華民國刑法第211條
（偽造變造公文書罪）
偽造、變造公文書，足以生損害於公眾或他人者，處1年以上7年
以下有期徒刑。

中華民國刑法第216條
（行使偽造變造或登載不實之文書罪）
行使第210條至第215條之文書者，依偽造、變造文書或登載不實
事項或使登載不實事項之規定處斷。

中華民國刑法第339條之2
（違法由自動付款設備取得他人之物之處罰）
意圖為自己或第三人不法之所有，以不正方法由自動付款設備取
得他人之物者，處3年以下有期徒刑、拘役或30萬元以下罰金。
以前項方法得財產上不法之利益或使第三人得之者，亦同。
前二項之未遂犯罰之。

中華民國刑法第339條之4
犯第339條詐欺罪而有下列情形之一者，處1年以上7年以下有期
徒刑，得併科1百萬元以下罰金：
一、冒用政府機關或公務員名義犯之。
二、三人以上共同犯之。
三、以廣播電視、電子通訊、網際網路或其他媒體等傳播工具，
    對公眾散布而犯之。
前項之未遂犯罰之。
附表
編號 犯罪事實 主文欄 1 事實欄一、㈠ 【起訴書犯罪事實一、㈠】  陳禹辰犯三人以上共同冒用公務員名義詐欺取財罪，處有期徒刑壹年伍月。 林上哲犯三人以上共同冒用公務員名義詐欺取財罪，處有期徒刑壹年貳月。 2 事實欄一、㈡ 【起訴書犯罪事實一、㈡】  陳禹辰犯三人以上共同冒用公務員名義詐欺取財罪，處有期徒刑壹年伍月。 林上哲犯三人以上共同冒用公務員名義詐欺取財罪，處有期徒刑壹年貳月。 3 事實欄一、㈢ 【起訴書犯罪事實一、㈢】  陳禹辰犯三人以上共同冒用公務員名義詐欺取財罪，處有期徒刑壹年陸月。 林上哲犯三人以上共同冒用公務員名義詐欺取財罪，處有期徒刑壹年參月。